ACORDAO-COMPLETO-2340037

ACÓRDÃO DE RELAÇÃO

ACÓRDÃO DE RELAÇÃO 468/2019 ATA 2/2019 - SEGUNDA CÂMARA

Acórdão 468/2019-TCU-Segunda Câmara
	Os Ministros do Tribunal de Contas da União ACORDAM, por unanimidade, com fundamento nos arts. 1º, inciso V, e 39, inciso II, da Lei 8.443/1992, c/c os arts. 1º, inciso VIII, 143, inciso II, 259, inciso II, e 260 do Regimento Interno/TCU, em considerar legais, para fins de registro, os atos de concessão de pensão militar a seguir relacionados, de acordo com os pareceres emitidos nos autos:
1. Processo TC-Processo 033.201/2018-8 (PENSÃO MILITAR) 
	1.1. Interessados: Aline Ramos de Oliveira (XXX.116.575-XX) ; Ana Lucia G. dos Santos (XXX.729.295-XX) ; Ana Maria Olympio Pereira (XXX.230.457-XX) ; Celia Guimarães dos Santos (XXX.034.875-XX) ; Itânia Gomes dos Santos (XXX.911.425-XX) ; Janete Ramos da Cunha (XXX.146.577-XX) ; Judith Conceição Máximo (XXX.884.567-XX) ; Kátia Ramos de Menezes (XXX.602.447-XX) ; Lurdeniria Pacheco dos Santos (XXX.514.297-XX) ; Magna Ramos do N. Ferreira (XXX.834.911-XX) ; Mairemar Rodrigues (XXX.821.098-XX) ; Maria Celia T R de Machado (XXX.675.419-XX) ; Maria Clarice T R de Moura (XXX.769.509-XX) ; Maria Claudia R. de M. Schultz (XXX.786.079-XX) ; Maria Elisa Rodrigues Roma (XXX.072.958-XX) ; Maria Izabel F. O. D. Patoilo (XXX.007.317-XX) ; Maria Lucila Carvalho Ramos (XXX.393.975-XX) ; Marilene Santos Ramos (XXX.153.357-XX) ; Mirian Pinheiro dos Santos Ribeiro (XXX.495.021-XX) ; Mirian dos Santos Araujo (XXX.650.475-XX) ; Neise Maximo Mangueira (XXX.745.157-XX) ; Nilza de Oliveira Silva (XXX.770.684-XX) ; Raymunda Maria Ramos Dantas (XXX.305.655-XX) ; Roselane de Jesus dos Santos (XXX.323.855-XX) ; Rosenda Guedes Santos (XXX.986.805-XX) ; Selma Florencia dos Santos (XXX.595.375-XX) ; Sueli Ramos de Castro (XXX.286.277-XX) ; Telma dos Santos Almeida (XXX.528.345-XX) .
	1.2. Órgão/Entidade: Subdiretoria de Inativos e Pensionistas – MD/CA.
	1.3. Relator: Ministro-Substituto Marcos Bemquerer Costa.
	1.4. Representante do Ministério Público: Procurador Júlio Marcelo de Oliveira.
	1.5. Unidade Técnica: Secretaria de Fiscalização de Pessoal (Sefip) .
	1.6. Representação legal: não há.
	1.7. Determinações/Recomendações/Orientações: não há.

Segunda Câmara

Subdiretoria de Inativos e Pensionistas - MD/CA.

Aline Ramos de Oliveira (XXX.116.575-XX); Ana Lucia G. dos Santos (XXX.729.295-XX); Ana Maria Olympio Pereira (XXX.230.457-XX); Celia Guimarães dos Santos (XXX.034.875-XX); Itânia Gomes dos Santos (XXX.911.425-XX); Janete Ramos da Cunha (XXX.146.577-XX); Judith Conceição Máximo (XXX.884.567-XX); Kátia Ramos de Menezes (XXX.602.447-XX); Lurdeniria Pacheco dos Santos (XXX.514.297-XX); Magna Ramos do N. Ferreira (XXX.834.911-XX); Mairemar Rodrigues (XXX.821.098-XX); Maria Celia T R de Machado (XXX.675.419-XX); Maria Clarice T R de Moura (XXX.769.509-XX); Maria Claudia R. de M. Schultz (XXX.786.079-XX); Maria Elisa Rodrigues Roma (XXX.072.958-XX); Maria Izabel F. O. D. Patoilo (XXX.007.317-XX); Maria Lucila Carvalho Ramos (XXX.393.975-XX); Marilene Santos Ramos (XXX.153.357-XX); Mirian Pinheiro dos Santos Ribeiro (XXX.495.021-XX); Mirian dos Santos Araujo (XXX.650.475-XX); Neise Maximo Mangueira (XXX.745.157-XX); Nilza de Oliveira Silva (XXX.770.684-XX); Raymunda Maria Ramos Dantas (XXX.305.655-XX); Roselane de Jesus dos Santos (XXX.323.855-XX); Rosenda Guedes Santos (XXX.986.805-XX); Selma Florencia dos Santos (XXX.595.375-XX); Sueli Ramos de Castro (XXX.286.277-XX); Telma dos Santos Almeida (XXX.528.345-XX).

MARCOS BEMQUERER

não há.

Procurador Júlio Marcelo de Oliveira.

PENSÃO MILITAR (PMIL)

Secretaria de Fiscalização de Pessoal (Sefip).